【裁判字號】    97,審訴,5707
【裁判日期】    971230
【裁判案由】    毒品危害防制條例
【裁判全文】
臺灣高雄地方法院刑事判決            97年度審訴字第5707號
公  訴  人  臺灣高雄地方法院檢察署檢察官
被      告  乙○○
上列被告因毒品危害防制條例案件，經檢察官提起公訴（97年度
撤緩毒偵字第40號），本院改依簡式審判程序審理，判決如下：
    主  文
乙○○施用第一級毒品，累犯，處有期徒刑捌月。扣案之第一級
毒品海洛因壹包（驗後淨重零點零肆柒公克），沒收銷燬之。
    事實及理由
一、按本件被告乙○○所犯係死刑、無期徒刑、最輕本刑為3 年
    以上有期徒刑以外之罪，其於準備程序就被訴事實為有罪之
    陳述，經受命法官告知簡式審判程序之旨，並聽取其與公訴
    人之意見後，本院認無不得或不宜改依簡式審判程序進行之
    處，爰依刑事訴訟法第273 條之1 第1 項、第284 條之1 ，
    裁定本件由受命法官獨任進行簡式審判程序，合先敘明。
二、本件犯罪事實及證據，除犯罪事實「扣得第一級毒品海洛因
    1 小包」更正為「扣得第一級毒品海洛因1 包（驗後淨重0.
    047 公克）」；並補充「乙○○曾因施用毒品案件，經本院
    以89年度毒聲字第5613號裁定送觀察、勒戒後，認有繼續施
    用毒品傾向，而由本院以89年度毒聲字第6233號裁定令入戒
    治處所施以強制戒治，復經本院以89年度毒聲字第9854號裁
    定停止戒治，於90年1 月9 日釋放出戒治處所，嗣於90年8
    月7 日戒治期滿執行完畢」；證據部分補充「被告於本院審
    理中之自白」外，餘均引用檢察官起訴書所載，如附件。
三、按海洛因係毒品危害防制條例第2 條第2 項第1 款所稱之第
    一級毒品，故核被告所為，係犯該條例第10條第1 項之施用
    第一級毒品罪。被告持有第一級毒品海洛因後，進而施用，
    其持有之低度行為應為施用之高度行為所吸收，不另論罪。
    被告有起訴書所載之前科紀錄乙情，有臺灣高等法院被告前
    案紀錄表在卷可稽，其受有期徒刑執行完畢，5 年內故意再
    犯本件最重本刑為有期徒刑以上之罪，為累犯，應依刑法第
    47條第1 項規定加重其刑。爰審酌被告經強制戒治後，尚未
    能戒絕毒癮，足證前開保安處分措施實難矯治其惡性，惟念
    其犯後坦承罪行，態度良好，而所犯係為自戕行為，尚未對
    他人造成實害，復參以其先前因施用毒品案件遭論罪科刑之
    次數等一切情狀，量處如主文所示之刑，以資懲儆。扣案物
    品確為第一級毒品海洛因1 包（驗後淨重0.047 公克）之事
    實，有高雄市立凱旋醫院濫用藥物成品檢驗鑑定書在卷可稽
    ，應依毒品危害防制條例第18條第1 項前段之規定，諭知沒
    收銷燬之；至於鑑識耗損之毒品，既已滅失，爰不再行諭知
    沒收銷燬，併此敘明。
據上論斷，應依刑事訴訟法第273 條之1 第1 項、第284 條之1
、第299 條第1 項前段、第310 條之2 、第454 條第2 項，毒品
危害防制條例第10條第1 項、第18條第1 項前段，刑法第11條、
第47條第1 項，判決如主文。
本案經檢察官陳麗琇到庭執行職務。
中    華    民    國    97    年    12    月    30    日
                  刑事第七庭    法  官  陳君杰
以上正本證明與原本無異。
如不服本判決應於收受判決後10日內向本院提出上訴書狀，並應
敘述具體理由。其未敘述上訴理由者，應於上訴期間屆滿後20日
內向本院補提理由書(均須按他造當事人之人數附繕本)「切勿逕
送上級法院」。
中    華    民    國    97    年    12    月    30    日
                                書記官  李承悌
附錄本判決論罪科刑法條全文：
毒品危害防制條例第10條第1項
施用第一級毒品者，處6月以上5年以下有期徒刑。
附件：
臺灣高雄地方法院檢察署檢察官起訴書
                                  97年度撤緩毒偵字第40號
    被      告  乙○○  男  36歲（民國○○年○月○○日生）
                        住高雄縣岡山鎮○○里○○路○段
                          121號2樓
                        國民身分證統一編號：Ｚ000000000號
上列被告因違反毒品危害防制條例案件，業經偵查終結，認應提
起公訴，茲敘述犯罪事實、證據並所犯法條如下：
        犯罪事實
一、乙○○前因施用毒品案件，經臺灣高等法院高雄分院於民國
    93年 9月30日判決有期徒刑 9月確定，並於96年 1月16日執
    行完畢。詎未戒除毒癮，於前開徒刑執行完畢釋放後 5年內
    ，復基於施用第一級毒品之犯意，於96年 9月 7日上午 7時
    許，在高雄縣岡山鎮○○路中油加油站公廁內，施用第一級
    毒品海洛因 1次。嗣於96年 9月 8日19時45分許，在高雄縣
    岡山鎮○○○路麥當勞前，因行跡可疑，為警攔查查獲，並
    扣得第一級毒品海洛因 1小包。經警徵得其同意採尿送驗，
    檢驗結果呈嗎啡陽性反應，而查悉上情。
二、案經高雄縣政府警察局岡山分局報告偵辦。
        證據並所犯法條
一、證據清單與待證事實
 ┌──┬─────────────┬─────────────┐
 │編號│證      據      名      稱│待      證      事      實│
 ├──┼─────────────┼─────────────┤
 │  1 │被告乙○○於警詢及偵查中之│證明被告施用第一級毒品海洛│
 │    │供述。                    │因之事實。                │
 ├──┼─────────────┼─────────────┤
 │  2 │台灣檢驗科技股份有限公司濫│證明被告為警採集之尿液經送│
 │    │用藥物尿液檢驗報告、尿液真│驗結果呈可待因、嗎啡陽性反│
 │    │實姓名對照表各1份。       │應，足認被告確有施用第一級│
 │    │                          │毒品海洛因之行為。        │
 ├──┼─────────────┼─────────────┤
 │  3 │扣案之毒品海洛因1小包、高 │證明被告施用第一級毒品海洛│
 │    │雄市立凱旋醫院濫用藥物成品│因之事實。                │
 │    │檢驗鑑定書1紙。           │                          │
 ├──┼─────────────┼─────────────┤
 │  4 │本署刑案資料查註紀錄表、全│證明被告前因施用毒品案件，│
 │    │國施用毒品案件紀錄表、受觀│經法院判刑，執行完畢釋放後│
 │    │察勒戒人毒品及前科紀錄簡列│5年內，再犯本案施用毒品之 │
 │    │表。                      │罪之事實。                │
 └──┴─────────────┴─────────────┘
二、核被告乙○○所為，係違反毒品危害防制條例第10條第 1項
    之施用第一級毒品罪嫌。扣案之第一級毒品海洛因，請依毒
    品危害防制條例第18條規定宣告沒收銷燬之。
三、依毒品危害防制條例第23條第2項、刑事訴訟法第251條第1
    項提起公訴。
    此  致
臺灣高雄地方法院
中    華    民    國    97    年    11    月    29    日
                              檢察官    甲○○
上正本證明與原本無異
中    華    民    國    97    年    12    月    2     日
                              書記官    洪瑞娥
附錄所犯法條：
毒品危害防制條例第10條
施用第一級毒品者，處6月以上5年以下有期徒刑。


司法院資訊處製作；財團法人民間司法改革基金會備份。
